
---
title: "R_R.B.P.A"
author: "Rossana Parra"
date: '2022-02-27'
output:   
  html_document:
    self_contained: true
    fig_height: 6
    fig_width: 8
    theme: journal
    highlight: zenburn
    toc: yes
    toc_depth: 3 
    toc_float:
      collapsed: no
      smooth_scrool: yes
---

```{r setup, include=FALSE}
knitr::opts_chunk$set(echo = TRUE)
```

### TAREA INTRODUCTORIA EN PROGRAMACIÓN EN R

## Crear un identificador de nombre "ciudad" y asigne como valor el nombre de alguna ciudad
```{r}
ciudad <-"Quito"
print(ciudad)
```
## Crear un identificador de nombre "pais_andes" y asigne como valor los nombres de los países por donde cruza la cordillera de Los Andes
```{r}
países_andes <- c("Argentina" , "Bolivia" , "Venezuela" , "Colombia" , "Chile" , "Ecuador" , "Perú")
print(países_andes)
```
## Crear un dataframe con 12 eventos (files) y 5 variables (columnas), cada columna debe tener diferentes tipos de datos (entero, decimal, caracter, logico)
```{r}
datos_provincias_ecuador = data.frame(identador = seq(1:12), 
                                Sierra = as.factor(c(rep(0, 4), rep(1, 8))), 
                                provincias = c("Pastaza", "Orellana", "Guayas", "Napo", "Pichincha", "Imbabura", "Azuay", "Loja", "Chimborazo", "Bolívar", "Carchi", "Tungurahua"),
                                zonarural = c(4, 4, 12, 15, 8, 6, 15, 11, 10, 7, 6, 9),
                                dens_pobla = c(3.93, 7.44, 275.47, 10.72, 333.08, 103.29,                                                   107.63, 46.88, 87.35, 0.05, 50.52, 175.28))                                                  #Número de habitantes
View(datos_provincias_ecuador)
```

## Cargue el dataset "DNase" e identifique su estructura. Extraiga (subset) los datos que cumplan con las condiciones de: 
   ## 1. "conc" (concentracion) entre 0.1 y 0.2
   ## 2. "Run" diferente a 2, "conc" mayor a 0.2 y "density" menor o igual a 1.0
```{r}
library(DNase)
database <- data(DNase)
class(DNase)
install.packages("dplyr")

library(dplyr)
 filtro_1 = filter(DNase, conc < 0.2 & conc > 0.1)
 View(filtro_1)
 
library(dplyr)
 filtro_2 <- filter(DNase, Run !=2 & conc > 0.2 & density <= 1)
View(filtro_2)
---
